---
title: "sdna"
author: "infiLab"
date: "12 September 2016"
output: html_document
---

<style type="text/css"> 

.imgTooltip {
      display: none;
}

.ItemsTooltip:hover .imgTooltip {
      display: block;
      position: absolute;
      z-index: 1;
}

</style>

```{r setup, include=FALSE}
# knitr::opts_chunk$set(echo = TRUE)
knitr::opts_chunk$set(echo = FALSE)
library(magrittr)
library(highcharter)
library(dplyr)
library(tidyr)
library(lubridate)
library(viridisLite)
library(htmltools)
library(DT)
load(file="C:\\Users\\dpsaradellis\\Desktop\\sdna.RData")
Sys.setlocale(category = "LC_ALL", locale = "Greek")

Teams <- c("Olympiacos Piraeus"="Ολυμπιακός", 
           "Panathinaikos Athens"="Παναθηναϊκός", 
           "PAOK Thessaloniki"="ΠΑΟΚ", 
           "AEK Athens"="ΑΕΚ", 
           "Asteras Tripolis"="Αστέρας Τρίπολης", 
           "Panionios Athens"="Πανιώνιος", 
           "Panetolikos Agrinio"="Παναιτωλικός", 
           "Atromitos Athen"="Ατρόμητος", 
           "PAS Giannina"="ΠΑΣ Γιάννινα", 
           "AO Xanthi"="Ξάνθη", 
           "Platanias Chania"="ΑΟ Πλατανιά", 
           "PAE Veria"="Βέροια", 
           "AE Larisa"="Λάρισα", 
           "APO Levadiakos"="Λεβαδειακός", 
           "Iraklis Thessaloniki"="Ηρακλής", 
           "AOK Kerkyra"="Κέρκυρα") %>% iconv(from="windows-1253", to="UTF-8")

df1 <- df %>% group_by(Nationality) %>% summarize(N=n()) %>% 
  separate(Nationality, c("c1", "c2"), sep="\\|")

df11 <- df1[, c(1, 3)]
df12 <- df1[, c(2, 3)]
names(df11) <- c("c1", "cnt")
names(df12) <- c("c1", "cnt")

df2 <- rbind(df11, df12)
df2 <- na.omit(df2)

df3 <- df2 %>% mutate(c1=gsub("^\\s+|\\s+$", "", c1)) %>% group_by(c1) %>% 
  summarize(Freq=sum(cnt))
df3 <- df3[df3$c1 != "N/A", ]

data(worldgeojson)
mmap <- data.frame(country=sapply(1:length(worldgeojson$features), function(x){
  worldgeojson$features[[x]]$properties$name}), 
                   iso3=sapply(1:length(worldgeojson$features), function(x){
                     worldgeojson$features[[x]]$properties$iso3}))

country <- mmap$iso3
names(country) <- tolower(mmap$country)

df3$c1[is.na(country[tolower(df3$c1)])]

df3$c1[df3$c1=="Bosnia-Herzegovina"] <- "Bosnia and Herzegovina"
df3$c1[df3$c1=="Congo"] <- "Republic of Congo"
df3$c1[df3$c1=="Congo DR"] <- "Democratic Republic of the Congo"
df3$c1[df3$c1=="Cote d'Ivoire"] <- "Ivory Coast"
df3$c1[df3$c1=="England"] <- "United Kingdom"
df3$c1[df3$c1=="Guinea-Bissau"] <- "Guinea Bissau"
df3$c1[df3$c1=="Martinique"] <- "France"
df3$c1[df3$c1=="Serbia"] <- "Republic of Serbia" 

df3$c1[is.na(country[tolower(df3$c1)])]
# names(country)[order(names(country))]
df4 <- df3 %>% select(country=c1, Freq) %>% left_join(mmap)

hc <- highchart() %>% 
  hc_add_series_map(worldgeojson, df4[df4$country!="Greece", ],
                    value = "Freq", joinBy = "iso3") %>% 
  hc_colorAxis(minColor = "#FDE725", maxColor = "#440154") %>% 
  hc_legend(enabled = TRUE) %>% 
  hc_add_theme(hc_theme_db()) %>% 
  hc_mapNavigation(enabled = TRUE)

# a <- gsub(".*(^[0-9]+.*[0-9]+).*", "\\1", df$Value) %>% 
#   sub(",", "\\.", .) %>% as.numeric()
# b <- sub(".*Th\\..*", "1000", df$Value) %>% 
#   sub(".*Mill\\..*", "1000000", .) %>% as.numeric()


a <- df$KatharaEsoda  %>% gsub(".*(^[-\\+][0-9]+.*[0-9]+).*", "\\1", .) %>% 
  sub(",", "\\.", .) %>% as.numeric()
b <- df$KatharaEsoda  %>% sub(".*Th\\..*", "1000", .) %>% 
  sub(".*Mill\\..*", "1000000", .) %>% as.numeric()

C <- a*b
C[is.na(C)] <- 0
df$EsodaMetagrafwn <- round(C/1000000,2)

# View(df)
# names(df)
agg <- df %>% group_by(Team) %>% summarize(Av_Age=round(mean(Age, na.rm=T),1), 
                                    Avg_Height=round(mean(Height, na.rm=T),1), 
                                    Ttl_Value=sum(Value2, na.rm = T),
                                    Avg_Contract_duration=round(mean(playerContrUntil, na.rm=T),1),
                                    Players=n(),
                                    prc_Greek=round(mean(ifelse(Nationality=='Greece', 1, 0))*100,1),
                                    Prc_Academy=round(mean(grepl("U[0-9]{2}$", previousTeam))*100,1),
                                    prcGreekFromAcad = round(Prc_Academy/prc_Greek*100, 1),
                                    cnt_Academy=sum(grepl("U[0-9]{2}$", previousTeam)),
                                    right=mean(ifelse(Foot=="right", 1, 0)),
                                    left=mean(ifelse(Foot=="left", 1, 0)),
                                    both=mean(ifelse(Foot=="both", 1, 0)),
                                    NationalPlayer=mean(as.numeric(NumOfNationalPlayers)),
                                    EsodaMetagrafwn=mean(EsodaMetagrafwn)
                                    
)

# View(agg)
# ti % twn ellinwn irthan apo tis akadimies
```

[Εδώ το άρθρο στο sdna](http://www.sdna.gr/podosfairo/superleague/article/240153/apolyto-crash-test-olympiakoy-panathinaikoy-paok-kai-aek)

<br>

<h3>Από ποιές χώρες είναι οι ξένοι παίκτες στο Ελληνικό Πρωτάθλημα</h3>

```{r}
hc
```


<br>

<h3>Υπάρχει σχέση μεταξύ της χωρητικότητας του σταδίου και της αξίας της ομάδας?</h3>

```{r}

df1 <- df %>% group_by(Team) %>% summarize(stadiumseats=mean(stadiumseats, na.rm=TRUE), Axia=sum(Value2, na.rm=TRUE)) %>% arrange(-Axia) 

df1$Team2 <- Teams[as.character(df1$Team)]

# unlist(df1$Team2)

  highchart() %>% 
  hc_add_series(data = df1$Axia, name = "Αξία", yAxis = 1) %>% 
    hc_title(text = "Σχέση αξίας και σταδίου", style = list(color = "black")) %>% 
  hc_subtitle(text = "Αξία και χωρητικότητα σταδίου ανά ομάδα",
              style = list(color = "#B71C1C", fontWeight = "bold")) %>% 
  hc_xAxis(categories = 
             
             c("Ολυμπιακός","Παναθηναϊκός","ΠΑΟΚ","ΑΕΚ","Αστέρας Τρίπολης",
               "Πανιώνιος", "Παναιτωλικός","Ατρόμητος","ΠΑΣ Γιάννινα",
               "Ξάνθη","ΑΟ Πλατανιά","Βέροια","Λάρισα","Λεβαδειακός","Ηρακλής","Κέρκυρα" 
             )
             
             ) %>% 
  hc_add_series(name = "Χωρητικότητα", type = "column", color = "#1A237E",
               dataLabels = list(align = "center", enabled = TRUE),
               data = df1$stadiumseats) %>% 
  hc_tooltip(crosshairs = TRUE, shared = TRUE) %>% 
  
    hc_yAxis_multiples(
    list(title = list(text = "Χωρητικότητα Σταδίου", style= list(color='darkblue'))),
    list(
      title = list(text = "Αξία Ομάδας (σε εκατομμύρια)", style= list(color='red')),
      max =80,opposite = TRUE
    ))  %>% hc_add_theme(hc_theme_538())

  
```



<br>

Μέσο ύψος και ηλικία ανά ομάδα

```{r}

agg2 <- agg %>% arrange(Av_Age)
agg2$Team2 <- Teams[as.character(agg2$Team)]


highchart() %>%
  hc_title(text = "Ύψος - Ηλικία") %>%
  hc_subtitle(text = "Ο Ηρακλής η πιο νέα ομάδα, η Βέροια η πιο 'γερασμένη'",
              style = list(
                # fontWeight = "bold",
                fontSize =  "12px")) %>%

  hc_xAxis(categories = c(
    "Ηρακλής", "Πανιώνιος", "Αστέρας Τρίπολης", "Παναιτωλικός", "ΠΑΣ Γιάννινα", "ΠΑΟΚ",       
    "Ολυμπιακός","ΑΟ Πλατανιά","Ξάνθη","Λάρισα","Λεβαδειακός","ΑΕΚ","Ατρόμητος","Παναθηναϊκός",
    "Κέρκυρα","Βέροια"
    
  )) %>%

    hc_yAxis_multiples(
    list( title = list(enabled = TRUE,
                   text = 'Η μέση <b>ηλικία </b> των παικτών',
                   style=list(color = "#3399cc")),
      labels=list(style=list(color = "#3399cc"), format = "{value} Χρονών"),
      max =28, min=20
    ),

    list(
      title = list(text = "Το μέσο ύψος των παικτών",
                   style=list(color = "#990000")),

      labels = list(style=list(color = "#990000"), format = "{value} εκατ."),
      max =184, min=178,

      opposite = TRUE
    )
  ) %>%

  hc_plotOptions(column = list(grouping = FALSE, borderWidth = 0, shadow = FALSE)) %>%

  hc_add_series(name = "Υψος", type = "column",
                data = agg2$Avg_Height,
                color = "#990000",
                yAxis=1,
                pointPadding = 0.1) %>%

  hc_add_series(name = "Ηλικία", type = "column",
                data = agg2$Av_Age,

                color = "#3399cc",
                pointPadding = 0.35) %>%
  
    hc_tooltip(formatter = JS("function(){
                            return ('<b><u>Ομάδα: </b></u> <i>'+ this.x.replace(/.*:/, '') + '</i><br><b><u>Ύψος (σε εκατοστά): </b></u> ' + this.y + '$')
                            }"),
             useHTML = TRUE) %>%

  hc_add_theme(hc_theme_sandsignika())

```

<br>

Πόσοι Έλληνες σε κάθε ομάδα και πόσοι προέρχονται απο τις ακαδημίες

```{r}
agg2 <- agg %>% arrange(-prc_Greek)
agg2$Team2 <- Teams[as.character(agg2$Team)]


hc_opts <- list()
hc_opts$chart <- list(type = "bar")
hc_opts$title <- list(title = "Τι % είναι Έλληνες, και πόσοι εξ αυτών απο Ακαδημίες")
hc_opts$xAxis <- list(categories = c(
  
  "Ηρακλής","Πανιώνιος","Λεβαδειακός","Κέρκυρα","Ατρόμητος","ΠΑΟΚ","Ξάνθη",
  "ΠΑΣ Γιάννινα","ΑΟ Πλατανιά","Λάρισα","Αστέρας Τρίπολης","ΑΕΚ","Παναιτωλικός",
  "Βέροια","Ολυμπιακός","Παναθηναϊκός"
))
hc_opts$yAxis <- list(min = 0, title = list(text = '(τις %)'))
hc_opts$legend <- list(reversed = TRUE)
hc_opts$series <- list(list(name = "% Ελλήνων", data = agg2$prc_Greek, color = "blue"),
                       list(name = "% Ελλήνων από Ακαδημίες", data = agg2$prcGreekFromAcad, 
                            visible = FALSE))

highchart(hc_opts, theme = hc_theme_darkunica())
```


<br>

Ποιό είναι το "καλό" το πόδι

```{r}

agg2 <- agg %>% select(Team, right, left, both)
agg2 %<>% arrange(-both) %>% gather(Leg, Prc, -Team) %>% 
  mutate(`Ποσοστό παικτών της ομάδας`=round(Prc*100, 1)) %>% rename(`Ομάδα`=Team)
agg2$Leg[agg2$Leg=="right"] <- "Δεξί"
agg2$Leg[agg2$Leg=="left"] <- "Αριστερό"
agg2$Leg[agg2$Leg=="both"] <- "Και τα δύο"
# agg2$Team <- Teams[as.character(agg2$Team)]

hchart(agg2, "column", x = `Ομάδα`, y = `Ποσοστό παικτών της ομάδας`, group = Leg) %>% 
  hc_tooltip(formatter = 
    JS("function(){return ( 'Καλό πόδι: <b>'+ this.series.name + '</b> <br> Το <b>'+ this.y + ' %</b> των παικτών')}"),
             useHTML = TRUE) 
# View(df)
```


<br>

Ποιο είναι το ισοζύγιο απο τη μεταγραφική περίοδο. Τι διάρκεια συμβολαίων κλείσαν οι ομάδες

```{r}

agg2 <- agg %>% arrange(-EsodaMetagrafwn)
agg2$Team2 <- Teams[as.character(agg2$Team)]


  highchart() %>% 
  hc_add_series(data = agg2$Avg_Contract_duration, name = "Διάρκεια συμβολαίων", 
                yAxis = 1, color = "#993333") %>% 
    hc_title(text = "Κερδη - ζημίες απο μεταγραφές", style = list(color = "#008080")) %>% 
  hc_subtitle(text = "... και ποια είναι η μέση διάρκεια των συμβολαίων",
              style = list(color = "#993333", fontWeight = "bold")) %>% 
  hc_xAxis(categories = c(
    
    "Ολυμπιακός","ΠΑΟΚ","Ηρακλής","Ατρόμητος","Πανιώνιος","ΑΟ Πλατανιά",
    "ΠΑΣ Γιάννινα","Λεβαδειακός","Κέρκυρα","Λάρισα","Παναιτωλικός","Βέροια",
    "Ξάνθη","Αστέρας Τρίπολης","ΑΕΚ","Παναθηναϊκός"
    
  )) %>% 
  hc_add_series(name = "Ισοζύγιο Μεταγραφών", type = "column", color = "#008080",
               dataLabels = list(align = "center", enabled = TRUE),
               data = agg2$EsodaMetagrafwn) %>% 
  hc_tooltip(crosshairs = TRUE, shared = TRUE) %>% 
  
    hc_yAxis_multiples(
    list(title = list(text = "Ισοζύγιο Μεταγραφών (σε εκατομμύρια)", style= list(color='#008080'))),
    list(
      title = list(text = "Μέση διάρκεια συμβολαίων (σε έτη)", style= list(color='#993333')), min=0,
      opposite = TRUE
    ))  %>% hc_add_theme(hc_theme_sandsignika())

```


<br>

Η αξία κάθε παίκτη


```{r}

k <- 15

df5 <- df %>% arrange(Team, -Value2, -Age) %>% mutate(key=1) %>% 
  group_by(Team) %>% mutate(key=cumsum(key)) %>% ungroup %>% filter(key<=k) %>% 
  select(Team, y=Value2, Name, Thesi=Thesi, Age, Nationality, Strong_Foot=Foot,
         PreviousTeam=previousTeam, PhotoImg=PhotoUrl, Contract=Until)

df5$Age <- paste("<b>Ηλικία:</b>", df5$Age)
df5$Nationality <- paste("<b>Εθνικότητα:</b>", df5$Nationality)
df5$Strong_Foot <- paste("<b>Δυνατό πόδι:</b>", df5$Strong_Foot)

df5$Strong_Foot <- sub("right", "Δεξί", df5$Strong_Foot)
df5$Strong_Foot <- sub("left", "Αριστερό", df5$Strong_Foot)
df5$Strong_Foot <- sub("both", "Και τα δύο", df5$Strong_Foot)

df5$PreviousTeam <- paste("<b>Προηγούμενη Ομάδα:</b>", df5$PreviousTeam)
df5$Contract <- paste("<b>Λήξη συμβολαίου:</b>", df5$Contract)
df5$Thesi <- paste("<b>Θέση:</b>", df5$Thesi)
df5$PhotoImg <- paste0("http://", df5$PhotoImg)

df5list <- split(df5, df5$Team)
# names(df5list)
# View(df5list$`Olympiacos Piraeus`)
highchart() %>% 
  hc_title(text = "<b>Το ρόστερ των ομάδων</b>") %>%
  # hc_tooltip(valueDecimals = 2) %>% 
  hc_yAxis(title = list(text = "<b>Αξία παίκτη</b>"),
           labels = list(format = "{value} εκ. €")) %>%
  hc_xAxis(categories = 1:k) %>%
  hc_add_series(data = list_parse(df5list$`Olympiacos Piraeus`),
                type = "spline",
                name = "Ολυμπιακός", 
                color = "#DD0C2B", #οκ
                visible = TRUE) %>%
  
    hc_add_series(data = list_parse(df5list$`Panathinaikos Athens`),
                type = "spline",
                name = "Παναθηναικός",
                color = "#12816D", #οκ
                visible = TRUE) %>%
  
      hc_add_series(data = list_parse(df5list$`AEK Athens`),
                type = "spline",
                name = "ΑΕΚ",
                color = "#FFEC6C", #οκ
                visible = TRUE) %>%
  
        hc_add_series(data = list_parse(df5list$`PAOK Thessaloniki`),
                type = "spline",
                name = "ΠΑΟΚ",
                color = "#0D0D0F", #οκ
                visible = TRUE) %>%
  
        hc_add_series(data = list_parse(df5list$`Asteras Tripolis`),
                type = "spline",
                name = "Αστέρας Τρίπολης",
                color = "#D29931", #οκ
                visible = FALSE) %>%
  
        hc_add_series(data = list_parse(df5list$`Atromitos Athen`),
                type = "spline",
                name = "Ατρόμητος Αθηνών",
                color = "#02468D", #οκ
                visible = FALSE) %>%
  
        hc_add_series(data = list_parse(df5list$`Iraklis Thessaloniki`),
                type = "spline",
                name = "Ηρακλής",
                color = "#527ED3", #οκ
                visible = FALSE) %>%

        hc_add_series(data = list_parse(df5list$`AOK Kerkyra`),
                type = "spline",
                name = "Α.Ο.Κ. Κέρκυρα",
                color = "#2349D5", #οκ
                visible = FALSE) %>%
  
        hc_add_series(data = list_parse(df5list$`AE Larisa`),
                type = "spline",
                name = "ΑΕ Λάρισας",
                color = "#460217", #οκ
                visible = FALSE) %>%
  
        hc_add_series(data = list_parse(df5list$`APO Levadiakos`),
                type = "spline",
                name = "ΑΠΟ Λεβαδειακός",
                color = "#67BC63", #οκ
                visible = FALSE) %>%
  
        hc_add_series(data = list_parse(df5list$`Panionios Athens`),
                type = "spline",
                name = "Πανιώνιος",
                color = "#611110", #οκ
                visible = FALSE) %>%
  
        hc_add_series(data = list_parse(df5list$`Panetolikos Agrinio`),
                type = "spline",
                name = "Παναιτωλικός",
                color = "#E4C620", #οκ
                visible = FALSE) %>%
  
        hc_add_series(data = list_parse(df5list$`PAS Giannina`),
                type = "spline",
                name = "Π.Α.Σ. Γιάννινα",
                color = "#18344C", #οκ
                visible = FALSE) %>%
  
        hc_add_series(data = list_parse(df5list$`Platanias Chania`),
                type = "spline",
                name = "Πλατανιά Χανίων",
                color = "#6DABFE", #οκ
                visible = FALSE) %>%
  
        hc_add_series(data = list_parse(df5list$`PAE Veria`),
                type = "spline",
                name = "ΠΑΕ Βέροια",
                color = "#870806", #οκ
                visible = FALSE) %>%
  
        hc_add_series(data = list_parse(df5list$`AO Xanthi`),
                type = "spline",
                name = "ΑΟ Ξάνθη",
                color = "#E91A2E", #οκ
                visible = FALSE) %>%

  # hc_legend(enabled = TRUE) %>% 
  hc_tooltip(crosshairs = TRUE, backgroundColor = "#f2f2f2", shared = FALSE, borderWidth = 3,
             headerFormat = '<font size="4"> <b><u>{series.name}</u></b><br></font><table>', 
             footerFormat = '<br><br><br><br><br></table>',
             style = list(opacity = 0.85)) %>%
  hc_tooltip(useHTML = TRUE,
             pointFormat = tagList(
               tags$span(tags$b("{point.Name}")),
               tags$br(),
               tags$img(src = '{point.PhotoImg}', width="58px", height="76px"),
               tags$br(),
               tags$span(tags$b("{point.y} Εκ. €")),
               tags$br(),
               tags$span('{point.Thesi}'),
               tags$br(),
               tags$span('{point.Nationality}'),
               tags$br(),
               tags$span('{point.Age}'),
               tags$br(),
               tags$span('{point.Strong_Foot}'),
               tags$br(),
               tags$span('{point.PreviousTeam}'),
               tags$br(),
               tags$span('{point.Contract}')
             ) %>% as.character()
             # ,backgroundColor = "white"
             # ,headerFormat = "<table>"
             # ,footerFormat = "</table>"
  ) 
```

<br>
<br>

Για να δούμε και τους προπονητές

<br>


```{r}
ch <- df %>% select(Team, CoachName, CoachNationality, CoachAge, CoachContrUntil, 
                    PointsPerMatch, CoachWins, CoachLosses, CoachPhoto,
                    ClubFlag)

ch <- ch[!duplicated(ch), ]


ch$CoachName <- sapply(1:dim(ch)[1], function(i){
  tags$a(class="ItemsTooltip", 
       tags$img(class="imgTooltip", 
                src=sub("\\?.*", "", paste0("http://", as.character(ch$CoachPhoto)[i]))), 
       as.character(ch$CoachName)[i]) %>% as.character
})

ch$Team <- sapply(1:dim(ch)[1], function(i){
       tags$img(src=sub("\\?.*", "", paste0("http://", as.character(ch$ClubFlag)[i]))) %>% as.character
})


datatable(ch[, -c(9, 10, 11)], escape=c(FALSE, FALSE, rep(TRUE, 6)), rownames=FALSE,
           options = list(columnDefs = list(list(className = 'dt-center',  targets = 0:7)),
                           pageLength = 16)
)


```

<br>

To be continued...